# 请教陈版及各路大神ABS业务

提问人：maplesor 时间：2017-05-19 15:39:01
A公司发生ABS业务，B资产管理公司成立专项计划（期限 2 年）募集资金 1 亿，其中，优先级证券0.9亿，次优级0.1亿，专项计划购买A公司应收账款1.1亿。 假定无其他交易费用，转让应收账款时，A公司将转让的应收账款账面余额与实际收取的转让价款之差，确认为长期待摊费用，然后，将长期待摊费用每月分摊至于财务费用。会计处理如下： 借：银行存款 1 亿 长期待摊费用 0.1亿贷：应收账款 1.1亿
借：财务费用 贷：长期待摊费用 假定证券化的应收账款实际已经发生转移，即应收账款出表的处理无误，交易成本计入长期待摊费用分月分摊，是否合理？

回答人：chenyiwei
如果确定基础资产满足终止确认条件，则所获得的转让款与资产账面价值和交易费用之间的差额直接确认为处置损益，不能分期摊销。